臺灣板橋地方法院刑事判決　　　　　　　95年度訴字第2457號
公　訴　人　臺灣板橋地方法院檢察署檢察官
被　　　告　丙○○
選任辯護人　舒建中律師
被　　　告　己○○
選任辯護人　劉大新律師
被　　　告　丁○○
　　　　　　　　　　（現在臺灣台北監獄台北分監執行）
選任辯護人　陳瑞和律師
被　　　告　乙○○
指定辯護人　江肇欽律師
上列被告因違反毒品危害防制條例案件，經檢察官提起公訴（九
十五年度偵字第七一七三號），本院判決如下：
    主  文
丙○○連續販賣第二級毒品，處有期徒刑柒年陸月。扣案第二級
毒品甲基安非他命肆包（合計驗餘淨重參點壹陸公克）均沒收銷
燬之；扣案之0000000000號行動電話壹支及犯罪所得
新臺幣柒仟元均沒收，新臺幣柒仟元如全部或一部不能沒收時，
以其財產抵償之。
被訴販賣第一級毒品部分無罪。
己○○連續販賣第二級毒品，處有期徒刑柒年陸月。扣案第二級
毒品甲基安非他命貳包（合計驗餘淨重零點伍柒公克）均沒收銷
燬之；犯罪所得新臺幣肆仟伍佰元沒收，如全部或一部不能沒收
時，以其財產抵償之。
丁○○連續販賣第一級毒品，累犯，處無期徒刑。扣案第一級毒
品海洛因（淨重零點壹參公克）沒收銷燬之；犯罪所得新臺幣貳
仟元沒收，如全部或一部不能沒收時，以其財產抵償之。
乙○○無罪。
    事  實
一、丙○○部分
（一）丙○○明知甲基安非他命為毒品危害防制條例所規定之第
      二級毒品，不得持有或販賣，竟基於販賣甲基安非他命營
      利之概括犯意，先於民國九十五年二月中旬某日，經己○○以0000000000號行動電話撥打至丙○○所使
      用之0000000000號行動電話，聯絡欲以新臺幣
      （下同）三千五百元之代價購買重約一公克之甲基安非他
      命，丙○○應允後，即與己○○約定在臺北縣泰山鄉「泰
      皇經典汽車旅館」前之馬路邊，當場交付重約一公克之甲
      基安非他命予己○○，並收取己○○交付之三千五百元價
      金，以此方式販賣第二級毒品甲基安非他命予己○○。其
      後於九十五年三月二十二日之前一、二日，己○○復於不
      詳地點與丙○○約定欲以三千五百元之代價購買重約一公
      克之甲基安非他命，丙○○基於上開概括犯意，應允後，
      即先向己○○收取三千五百元價金，迄於九十五年三月二
      十二日上午七時四十五分許，丙○○與己○○透過上開行
      動電話聯絡交付甲基安非他命之地點之方式，雙方約定由
      丙○○將甲基安非他命包裝後，以「丟包」方式置於臺北
      縣蘆洲市○○街「全家便利商店」外第一台摩托車上，己○○再自行前往拿取，丙○○於當日上午八時許完成甲基
      安非他命之「丟包」，己○○隨後順利取得該包甲基安非
      他命，丙○○以此方式連續販賣第二級毒品甲基安非他命
      予己○○。
（二）嗣於九十五年三月二十二日下午二時二十分許，經警在丙○○位於臺北縣三重市○○○路三十七號四樓之十三之住
      處執行搜索，當場扣得丙○○所持有預備供伺機販賣之第
      二級毒品甲基安非他命四包（總淨重三點一八公克，取零
      點零二公克化驗，驗餘淨重三點一六公克）、丙○○所有
      供與己○○連絡販賣甲基安非他命事宜所用之00000
      00000號行動電話一支，以及與本案無關之0000
      000000、0000000000號行動電話二支、
      分裝勺一支。
二、己○○部分
（一）己○○明知甲基安非他命為毒品危害防制條例所規定之第
      二級毒品，不得持有或販賣，其於前揭時、地向丙○○販
      入甲基安非他命後，除供己施用之外，竟另起販賣甲基安
      非他命營利之概括犯意，先於九十五年二月十六日晚間七
      時許，經戊○○以0000000000號行動電話撥打
      至己○○所使用之0000000000號行動電話（未
      扣案，亦無證據證明現仍存在）表示欲購買價值一千五百
      元之甲基安非他命，己○○應允後，雙方約定於同日晚間
      九時許，在臺北縣五股鄉○○路與新五路口交易，雙方到
      場後，己○○即交付安非他命一包（實際重量不詳）予戊○○，並向其收取一千五百元，以此方式販賣第二級毒品
      甲基安非他命。後於九十五年二月十八日下午三時許及二
      月十九日下午三、四時許，戊○○以其住家電話（０二）
      00000000撥打己○○上開行動電話，分別表示欲
      購買價值一千五百元之甲基安非他命，己○○應允後，復
      基於上開概括犯意，隨後分別於九十五年二月十八日下午
      三時許、九十五年二月十九日四時許，駕車至戊○○位於
      臺北縣三重市○○街三一二號八樓住處樓下，各交付甲基
      安非他命一包（實際重量不詳）予戊○○，並分別向戊○○收取一千五百元，以此方式連續販賣第二級毒品甲基安
      非他命。
（二）嗣於九十五年三月二十二日下午三時四十分許，經警在己○○位於臺北縣五股鄉○○路三段二二一巷五號住處執行
      搜索，當場查獲其所有預備供伺機販賣之甲基安非他命二
      包（合計淨重零點五九公克，取零點零二公克化驗，驗餘
      淨重零點五七公克）及與本案無關之000000000
      0號行動電話一支。
三、丁○○部分
（一）丁○○前於八十九年間，因侵占案件經本院判處有期徒刑
      七月，復經臺灣高等法院判決上訴駁回確定，於九十年五
      月三十一日縮短刑期期滿執行完畢，又於九十二年間，因
      竊盜案件經本院判處有期徒刑四月確定，於九十三年間，
      因偽造文書、贓物案件經本院各判處有期徒刑三月確定，
      上開三罪嗣經定應執行刑為有期徒刑七月，於九十四年七
      月二十八日縮短刑期期滿執行完畢。詎丁○○仍不知悔改
      ，復基於販賣第一級毒品海洛因之概括犯意，於九十五年
      三月二十二日上午九時許，經庚○○以00000000
      00號行動電話撥打至乙○○所有供與丁○○共同使用之
      0000000000號行動電話，表示欲購買一千元之
      海洛因，丁○○應允後，約定在臺北縣蘆洲市○○街一七
      四號五樓丁○○租屋處樓下之郵局前交易，嗣於當日上午
      九時十七分許，丁○○、庚○○二人到達上開約定地點，
      由丁○○交付第一級毒品海洛因一包（實際重量不詳）予
      庚○○，並向庚○○收取一千元，以此方式販賣第一級毒
      品海洛因。後於當日下午三時四十一分許，庚○○因其先
      前向丁○○購得之海洛因未能完全止癮，復以上開電話與
      丁○○聯絡，表示欲購買一千元之海洛因，丁○○基於上
      開概括犯意，應允出售海洛因後，與庚○○約定在上開租
      屋處樓下交易，嗣於當日下午五時十一分許，丁○○、庚○○二人到達上開約定地點，由丁○○交付第一級毒品海
      洛因一包（淨重零點一三公克）予庚○○，並向庚○○收
      取一千元，以此方式連續販賣第一級毒品海洛因。
（二）嗣於當日下午五時二十五分許，丁○○與庚○○甫完成海
      洛因之交易後，旋即為在場埋伏之警員上前逮捕查獲，當
      場自庚○○身上查獲其向丁○○購得之海洛因一包（淨重
      零點一三公克），並自丁○○身上查扣其販賣海洛因予庚○○所得之現金一千元及與本案無關之00000000
      00號行動電話一支。復經丁○○同意搜索上址租屋處，
      另查扣與本案無關之研磨機一台、行動電話一支、空塑膠
      袋夾鏈袋二包、分裝勺一支。
二、案經臺北市政府警察局移送臺灣板橋地方法院檢察署檢察官
    偵查起訴。
    理  由
甲、有罪部分
壹、證據能力部分：
一、按通訊監察錄音之譯文，僅屬依據監聽錄音結果予以翻譯之
    文字，固具文書證據之外觀，但實際上仍應認監聽所得之錄
    音帶或光碟，始屬調查犯罪所得之證物，乃刑事訴訟法第壹
    百六十五條之一第二項所稱之證物，如其蒐證程序合法，並
    經合法調查，自具證據能力。因此檢察官如提出通訊監察錄
    音之譯文為其證據方法，實乃以其監聽所得之錄音帶或光碟
    ，為調查犯罪所得之證物，法院本應依刑事訴訟法第一百
    六十五條之一所列之方法調查，以判斷該錄音帶或光碟是否
    與通訊監察錄音之譯文相符。而監聽錄音製作之譯文，雖通
    常為偵查犯罪機關單方面製作，然若被告或訴訟關係人對其
    真實性並無爭執，經法院於審判期日提示譯文供當事人辨認
    、表示意見並為辯論者，程序自屬適法（最高法院九十五年
    度臺上字第二九五號、九十四年度臺上字第四六六五號判決
    意旨參照）。查本案卷內之相關電話監聽，事前均有獲得臺
    灣板橋地方法院檢察署檢察官依法核發之通訊監察書，取證
    程序未見違法情事；而警方依監聽錄音所製作之通訊監察案
    件譯文表（以下稱監聽譯文），經本院提示予被告、辯護人
    ，其等均表示對於監聽譯文真實性無爭執，依上開說明，本
    案卷內相關監聽譯文應有證據能力。
二、被告以外之人於審判外之言詞或書面陳述，除法律有規定者
    外，不得作為證據。刑事訴訟法第一百五十九條第一項定有
    明文。查本案證人甲○○、己○○、戊○○、庚○○於警詢
    中之證言，屬審判外之陳述，且與刑事訴訟法第一百五十九
    條之二、第一百五十九條之三例外取得證據能力之規定不符
    ，依法無證據能力。
三、再按，檢察官職司追訴犯罪，就審判程序之訴訟構造言，檢
    察官係屬與被告相對立之當事人一方，偵查中對被告以外之
    人所為之偵查筆錄，或被告以外之人向檢察官所提之書面陳
    述，性質上均屬傳聞證據。自理論上言，如未予被告反對詰
    問、適當辯解之機會，一律准其為證據，似有違當事人進行
    主義之精神，對被告之防禦權亦有所妨礙；然而現階段刑事
    訴訟法規定檢察官代表國家偵查犯罪、實施公訴，必須對於
    被告之犯罪事實負舉證之責，依法其有訊問被告、證人及鑑
    定人之權，證人、鑑定人且須具結，而實務運作時，偵查中
    檢察官向被告以外之人所取得之陳述，原則上均能遵守法律
    規定，不致違法取供，其可信性極高，為兼顧理論與實務，
    乃於修正刑事訴訟法時，增列第一百五十九條之一第二項，
    明定被告以外之人（含被害人、證人等）於偵查中向檢察官
    所為陳述，除顯有不可信之情況者外，得為證據（最高法院
    九十三年度臺上字第二三七九號判決參照）。查本案證人己○○、戊○○、庚○○於偵查中之證述內容，並無顯不可信
    之特別情形，且該等證人之證述，全程錄音，復均係具結後
    始行作證，有該等證人之結文在卷可稽，足資擔保應無編織
    誣陷被告等人之疑，事後復經本院傳喚到庭作證，使被告等
    人及辯護人得以行使反對詰問權，從而，揆諸前開法條及最
    高法院判決意旨，上開供述自有證據能力。
貳、實體部分：
一、被告丙○○部分
（一）訊據被告丙○○固坦承曾於九十五年三月二十二日，在臺
      北縣蘆洲市○○街「全家便利商店」外，以丟包方式交付
      安非他命一包予己○○之事實，惟矢口否認有何販賣安非
      他命犯行，辯稱：伊是和己○○合資購買安非他命，且只
      有被查獲當天那一次，因為己○○問伊有沒有辦法拿到安
      非他命，伊說應該可以，伊二人合在一起買比較便宜，伊
      後來以一包三千五百元之代價買五包一公克的安非他命，
      伊將其中一包交給己○○，伊沒有從中轉取差價，伊有跟
      己○○說價錢三千五百元，但實際上己○○還沒有拿錢給
      伊，伊並無販賣安非他命之行為云云。
（二）經查，上開事實業據證人己○○於偵查中具結證述明確，
      其於偵查中證稱：「是向丙○○買的，買過二次。今年二
      月買第一次，是在泰山某汽車旅館前面的馬路邊買三千五
      百元，是一小包。第二次是在九十五年三月二十二日早上
      八點約在蘆洲永樂街全家便利商店外面，也是買三千五百
      元。一包一公克」、「（問：九十五年三月二十二日早上
      七點多是否打電話和丙○○約交易毒品地點？）是。我們
      約在蘆洲永樂街的全家便利商店。後來他將安非他命丟在
      機車的下面」、「我跟他買三千五百元說一個，也就是一
      公克」等語明確（見偵查卷第一六一、一六二頁），並有
      己○○與被告丙○○之間以上開始用之行動電話連絡交易
      安非他命事宜之監聽譯文在卷可資佐證，顯見證人己○○
      前開證述確與事實相符，堪以採信。
（三）雖證人己○○於本院審理時具結後改口證稱：伊沒有向丙○○買過毒品，伊二人是合買安非他命，伊先把錢寄放在
      丙○○那邊，丙○○再去買，伊因為當時被警察抓到會害
      怕，所以說是跟丙○○購買毒品云云（見本院九十六年四
      月三日審理筆錄）。惟查，證人己○○於偵查中已明確證
      稱其係向被告丙○○買二次安非他命，且其於警詢、偵查
      中從未提及與被告丙○○合資購買一事，其於本院審理時
      改稱與被告丙○○合資購買安非他命云云，自難遽以採信
      。況且，依據證人己○○於偵查中證稱：伊向被告丙○○
      買三千五百元說「一個」，也就是一公克等語，而證人己○○與被告丙○○於九十五年二月十八日下午二、三時許
      之通話內容為：
      「（己○○）要一個
        （丙○○）好
        （己○○）要約在那裡
        （丙○○）巷子好了」
      可見證人己○○係直接向被告丙○○表示欲購買安非他命
      之數量，被告丙○○則立即允諾，雙方並進而約定交易地
      點，並無證人己○○所稱：伊先將錢寄放在被告丙○○那
      邊，再由丙○○代為購買毒品之情形，由此更可見證人己○○於本院審理時改稱：伊與被告丙○○合資購買安非他
      命云云，確與事實不符，實乃為被告丙○○脫罪卸責之詞
      ，不足採信。
（四）本件雖因被告否認有販賣安非他命予證人己○○之犯行，
      致無法查知其販賣安非他命之利得，惟按販賣安非他命係
      政府嚴予查緝之違法行為，且上述毒品可任意分裝或增減
      其分量，而每次買賣之價量，亦隨時隨雙方關係之深淺、
      當時之資力、需求程度及對行情之認知等因素，機動的調
      整，因之販賣之利得，除經被告坦承犯行，或帳冊價量均
      記載明確外，委難查得實情，是縱未確切查得販賣賺取之
      實際差價，但除別有事證，足認係按同一價格轉讓，確未
      牟利之情形外，尚難執此認非法販賣之事證有所不足，致
      知過坦承者難辭重典，飾詞否認者反得逞僥倖，而失情理
      之平；且安非他命之價格不低，取得不易，凡為販賣之不
      法行為者，苟無利可圖，應無甘冒重典，平白無端義務為
      該買賣之工作，是其販入之價格必較售出之價格低廉，而
      有從中賺取買賣差價牟利之意圖及事實，應屬符合論理法
      則且不違背社會通常經驗之合理判斷。況被告與證人己○○並無深交亦非至親，其茍無利得，豈有甘冒重典，而以
      原價出賣安非他命予己○○之理，衡諸常理，被告丙○○
      販賣甲基安非他命予證人己○○，確有從中賺取差價牟利
      以營利。
（五）綜上所述，被告販賣第二級毒品甲基安非他命予己○○之
      犯行，事證明確，被告丙○○上開所辯，均非足採，被告
      丙○○之犯行堪以認定，應依法論科。
二、被告己○○部分
（一）訊據被告己○○矢口否認有何販賣第二級毒品安非他命之
      犯行，辯稱：伊從未交付安非他命與戊○○，伊並無販賣
      第二級毒品之犯行云云。
（二）經查，被告己○○之上開犯行業經證人戊○○於偵查中及
      本院審理時具結證述明確，其於偵查中證稱：「（問：是
      否認識己○○？）是。認識，他綽號怪頭」、「我忘記是
      用家裡電話還是行動電話和怪頭連絡買毒品，詳細時間不
      記得了。應該是在今年的二、三月間」、「（問：買多少
      ？）0000-0000 元」、「（問：約在何處交貨？）有一次
      在五股鄉○○路和成泰路附近，他開車到附近交毒品給我
      ，另一次是約在我住處（三重溪尾街）交貨，都是在
      0000-0000 元的安非他命。詳細金額、時間不記得了。只
      有買過二次。」、「因為他有傳簡訊給我，問我要不要買
      ，當時因為我經濟上有壓力，就試著和他聯絡看看」等語
      （見偵查卷第二二二頁）；其於本院審理時亦證稱：「我
      曾經跟被告己○○拿過安非他命」、「第一次他先傳簡訊
      給我，說有需要可以打電話給他，我就打電話給他，我就
      拿錢給他，跟他說我要安非他命」、「交易安非他命二、
      三次」、「金額大概一、二千，都是他送到我住家樓下」
      、「好像有一次是在五股成泰路路口」等語（見本院九十
      六年三月二十七日審理筆錄第十五頁至第二十一頁）。
（三）再查，被告己○○與證人戊○○於九十五年二月十六日至
      二月十九日之間有以下之通話內容：
    (一)九十五年二月十六日
      「（戊○○）你在那
        （己○○）我剛到家而已
        （戊○○）你家在那裡，我待會要去五股
        （己○○）你來阿，剛好，成泰路三段
        （戊○○）我要去新五路加油站
        （己○○）那個加油站
        （戊○○）消防隊那裡
        （己○○）好，你到那裡打給我」
    (二)九十五年二月十八日
      「（戊○○）你在那
        （己○○）我在三重
        （戊○○）六點有空嗎
        （己○○）我有帶在身上阿
        （戊○○）你多久能到我這裡，我趕著要出去
        （己○○）我人在中正北路要過去你那裡了」
      「（己○○）『阿榮』我到了
        （戊○○）我這次要一五就好
        （己○○）好，我拿二張給你」
    (三)九十五年二月十九日
      「（戊○○）你有帶嗎
        （己○○）我身上好像有，要多少
        （戊○○）一千五
        （己○○）好」
      「（己○○）我要到了
        （戊○○）那你進來了」
      而證人戊○○於本院審理時證稱：「這三天交易三次」、
      「（問：你們在二月十八日下午三點五十八分這通電話提
      到你說你要一五，他說我拿二張是何意？）原本我說要一
      千五，他說拿二千的貨當一千五給我」等語（見上開審理
      筆錄），證人戊○○證述之情節與上開監聽譯文之對話內
      容互核相符，堪認其證言與事實相符，顯見被告己○○確
      實有於九十五年二月十六日、二月十八日、二月十九日先
      後三次販賣價值一千五百元之安非他命予證人戊○○。此
      外，復有自被告己○○處查獲之白色透明晶體二包扣案可
      資佐證，而上述白色透明晶體經臺北市政府警察局鑑驗之
      結果，確為第二級毒品甲基安非他命（總淨重零點五九公
      克，各取零點零一公克化驗，餘零點五七公克），有臺北
      市政府警察局九十五年六月七日北市鑑毒字第一六八號鑑
      驗通知書一紙在卷可稽（見偵查卷第二九六頁）。
（四）本件雖因被告己○○否認有販賣安非他命予證人戊○○之
      犯行，致無法查知其販賣安非他命之利得，惟按販賣安非
      他命係政府嚴予查緝之違法行為，倘若無利可圖，被告己○○應無甘冒重典，平白無端義務為該買賣之工作，甚至
      主動發送簡訊詢問證人戊○○有無需要安非他命，並提供
      「送貨到府」之服務？是其販入之價格必較售出之價格低
      廉，而有從中賺取買賣差價牟利之意圖及事實。況且，以
      被告丙○○處查獲安非他命四包（總淨重三點一八公克，
      每包淨重零點七九五公克）來計算，被告丙○○以一包三
      千五百元之價格售予被告己○○，被告己○○取得安非他
      命之成本約為每公克四千四百零三元（三千五百元除以零
      點七九五公克等於四千四百零三元），而被告己○○為警
      查獲之甲基安非他命二包（總淨重零點五九公克），每包
      淨重零點二九五公克，其以每包一千五百元之代價售予證
      人戊○○來計算，每公克之價格約為五千零八五元（一千
      五百元除以零點二九五公克等於五千零八五元），顯然高
      於其取得安非他命之成本，更可證明被告己○○販賣甲基
      安非他命予證人戊○○確有從中謀取利益。
（五）綜上所述，被告己○○販賣第二級毒品甲基安非他命予戊○○之犯行，事證明確，被告己○○上開所辯，均非足採
      ，被告己○○之犯行堪以認定，應依法論科。
三、被告丁○○部分
（一）訊據被告楊家慶矢口否認有何販賣第一級毒品海洛因之犯
      行，辯稱：伊與證人庚○○係合資購買海洛因，伊並未販
      賣安非他命予庚○○云云。
（二）經查，被告楊家慶之上開犯行業經證人庚○○於偵查中具
      結證述明確，其於偵查中證稱：「（問：九十五年三月二
      十二日下午五點二十五分在蘆洲長安街被警方查獲你持有
      海洛因一包？）是」、「是我和『順仔』（即丁○○）一
      起和朋友調的。」、「（問：何時向丁○○說要買毒品？
      ）昨日早上九點多我打電話給丁○○。是用我的
      0000000000號手機打給丁○○的」、「（問：你買海洛因
      多少錢？）一千元。我有交給丁○○，是他拿到樓下給我
      的。」、「（問：如何和丁○○一起向他朋友調毒品？）
      我跟丁○○說我要一張。一張就是一千元，我是透過我朋
      友阿國才認識丁○○。我不知道他是否有賺我差價」等語
      （見偵查卷第一七一頁）；其於本院審理時亦具結證稱：
      「（問：你被警察查獲當天，你向丁○○和乙○○拿過幾
      次毒品？）二次」等語（見本院九十六年四月三日審理筆
      錄第二十八頁）。雖證人庚○○於偵查中證稱：伊係和被
      告丁○○一起向朋友調毒品海洛因云云，且於本院審理時
      又改稱：伊是跟丁○○合資購買海洛因，伊寄放一萬元給
      丁○○，至於丁○○向誰買伊不知道云云。惟查，依據證
      人庚○○與被告丁○○、乙○○於九十五年三月二十二日
      之通話內容：
    (一)九時五分四十六秒
      「（庚○○）『順仔』我『儒仔』
        （丁○○）過來阿
        （庚○○）跟你拿一張
        （丁○○）好，郵局」
    (二)九時十七分二十七秒
        （庚○○）『妹仔』
        （乙○○）要下去了」
    (三)十五時四十一分四十三秒
      「（庚○○）『順仔』，你在睡覺，我『儒仔』
        （丁○○）對啊
        （庚○○）我再跟你拿一張
        （丁○○）好
        （庚○○）早上那個都沒味道，我現在很難過了
        （丁○○）今天拿的這批藥仔沒有很好，我多用一點給
        （庚○○）一樣要在郵局嗎
        （丁○○）對
        （庚○○）我到了打給你」
    (四)十五時五十分二秒
      「（庚○○）『順仔』，我『儒仔』，我到了
        （丁○○）好
    (五)十六時五十九分十九秒
      「（丁○○）你裝瘋子，報警察
        （庚○○）你跟我約地方，三個便衣的
        （丁○○）怎會在那裡
        （庚○○）我不知道阿，我差點中，我馬上打給你叫你
        （丁○○）「全家」
        （庚○○）你說哪一間「全家」
        （丁○○）再往前那間阿
        （庚○○）我在對面
        （丁○○）在對面，不要在「全家」那邊
        （庚○○）我到了打給你」
    (六)十七時十一分二十四秒
      「（庚○○）『順仔』我到了
        （丁○○）好」
      證人庚○○於九十五年三月二十二日上午九時五分許撥打
      電話給被告丁○○表示要拿一千元之海洛因，被告丁○○
      立即允諾，並與證人庚○○約定交易地點，證人庚○○旋
      於當日上午九時十七分到達與被告丁○○約定之交易地點
      ，取得海洛因。證人庚○○於當日下午因毒癮發作，再次
      去電丁○○表示要再拿一千元之海洛因，被告丁○○亦立
      即允諾，再次與證人庚○○約定交易地點，證人庚○○不
      到十分鐘之內即到達約定交易地點，顯見證人庚○○係直
      接向被告丁○○購買海洛因，並無證人庚○○所稱：合資
      購買或一起向朋友調海洛因之事。是證人庚○○於偵查中
      所稱：與被告丁○○一起向朋友調海洛因云云，以及於本
      院審理時所稱：寄放一萬元在被告丁○○處，與丁○○合
      資購買海洛因云云，均係迴護被告丁○○之詞，不足採信
      。
（三）再查，證人庚○○與被告丁○○於九十五年三月二十二日
      下午五時許完成海洛因之交易後，證人庚○○旋即為警查
      獲，並自其身上查獲被告丁○○售予庚○○之白色粉末一
      包，該包白色粉末經送法務部調查局鑑定之結果，確為第
      一級毒品海洛因（淨重零點一三公克）無誤，有法務部調
      查局九十五年五月五日鑑定通知書一紙在卷可稽。此外並
      有自丁○○處查獲該次販賣所得一千元扣案可資佐證，足
      認證人庚○○確有向被告丁○○購買第一級毒品海洛因二
      次之事實。
（四）本件雖因被告丁○○否認有販賣海洛因予證人庚○○之犯
      行，致無法查知其販賣海洛因之利得，惟按販賣海洛因係
      政府嚴予查緝之違法行為，且上述毒品可任意分裝或增減
      其分量，而每次買賣之價量，亦隨時隨雙方關係之深淺、
      當時之資力、需求程度及對行情之認知等因素，機動的調
      整，因之販賣之利得，除經被告坦承犯行，或帳冊價量均
      記載明確外，委難查得實情，是縱未確切查得販賣賺取之
      實際差價，但除別有事證，足認係按同一價格轉讓，確未
      牟利之情形外，尚難執此認非法販賣之事證有所不足，致
      知過坦承者難辭重典，飾詞否認者反得逞僥倖，而失情理
      之平；且海洛因之價格不低，且取得不易，凡為販賣之不
      法行為者，苟無利可圖，應無甘冒重典，平白無端義務為
      該買賣之工作，是其販入之價格必較售出之價格低廉，而
      有從中賺取買賣差價牟利之意圖及事實，應屬符合論理法
      則且不違背社會通常經驗之合理判斷。況被告與證人庚○○並無深交亦非至親，其茍無利得，豈有甘冒重典，而以
      原價出賣海洛因予庚○○之理，甚至被告丁○○在九十五
      年三月二十二日下午已因有便衣警察在附近而臨時取消交
      易，仍願冒著被警查獲之風險，與證人庚○○另擇交易地
      點販售海洛因，更可認定被告丁○○確有從中轉取價差牟
      利。
（五）綜上所述，被告丁○○販賣第一級毒品海洛因予庚○○之
      犯行，事證明確，被告上開辯解殊無足採，其犯行堪以認
      定，應依法論科。
四、論罪科刑：
（一）被告丙○○、己○○、丁○○等人行為後，刑法業於九十
      四年二月二日經總統令修正公布，並於九十五年七月一日
      施行（下稱新刑法，修正前刑法下稱舊刑法），刑法施行
      法第一條之一亦於九十五年六月十四日經總統令公布施行
      ，參酌最高法院九十五年五月二十三日刑事庭第八次會議
      決議，新刑法第二條第一項之規定，係規範行為後法律變
      更所生新舊法律比較適用之準據法，於新刑法施行後，應
      適用新刑法第二條第一項之規定，為「從舊從輕」之比較
      。另於比較時應就罪刑有關之共犯、未遂犯、想像競合犯
      、牽連犯、連續犯、結合犯，以及累犯加重、自首減輕暨
      其他法定加減原因（如身分加減）與加減比例等一切情形
      ，本於統一性及整體性原則，綜其全部罪刑之結果而為比
      較。經綜其全部罪刑之結果而為比較，本案以舊刑法較有
      利於被告等人，應一體適用舊刑法之規定。
（二）核被告丙○○、己○○所為，均係犯毒品危害防制條例第
      四條第二項販賣第二級毒品罪。被告丁○○所為，係犯毒
      品危害防制條例第四條第一項販賣第一級毒品罪。被告丙○○、己○○販賣前後持有甲基安非他命之低度行為，以
      及被告丁○○販賣前持有海洛因之低度行為，均為販賣之
      高度行為所吸收，不另論罪。被告丙○○、己○○先後二
      次販賣甲基安非他命之行為，以及被告丁○○先後二次販
      賣海洛因之行為，分別時間緊接，所犯構成要件各相同，
      顯係分別基於概括犯意為之，均為連續犯，應以一罪論。
      被告丙○○、己○○部分，除法定本刑無期徒刑部分不得
      加重外，依法加重其刑。又被告丁○○有事實欄所載之犯
      罪執行完畢紀錄，有臺灣高等法院被告前案紀錄表可按，
      其於有期徒刑之執行完畢後五年內，再犯本件有期徒刑以
      上之罪，為累犯。因其觸犯毒品危害防制條例第四條第一
      項之罪法定本刑為死刑、無期徒刑，依法不得加重，故被
      告丁○○雖構成連續犯、累犯，依法均不得加重其刑。爰
      審酌被告丙○○、己○○、丁○○等人犯罪之動機、目的
      、手段、其販賣毒品之數量、次數，對社會秩序及購買毒
      品者身心健康所生危害之程度，及其智識程度，暨犯後否
      認犯行之態度等一切情狀，分別量處如主文所示之刑。
（三）沒收部分：
    (一)被告丙○○部分
      警方在被告丙○○前開住處查扣之安非他命四包（總淨重
      三點一八公克，取零點零二公克化驗，驗餘淨重三點一六
      公克）係被告丙○○所持有預備供伺機販賣之物，且係當
      場查獲之第二級毒品，而分裝袋已與安非他命無法完全析
      離，爰併依毒品危害防制條例第十八條第一項前段之規定
      宣告沒收銷燬。又被告丙○○販賣二次價值三千五百元之
      安非他命予己○○，所得財物共為七千元，另00000
      00000號行動電話一支，係被告丙○○所有供與己○○連絡販賣安非他命所用之物，均應依毒品危害防制條例
      第十九條第一項之規定宣告沒收，其中犯罪所得七千元部
      分，如全部或一部不能沒收時，應以其財產抵償之。至扣
      案0000000000、0000000000號行動
      電話二支、分裝勺一支難認與被告丙○○前開犯行有關，
      爰不為沒收之宣告，附此敘明。
    (二)被告己○○部分
      警方在被告己○○前開住處查扣之安非他命二包（合計淨
      重零點五九公克，取零點零二公克化驗，驗餘淨重零點五
      七公克）係被告己○○所持有預備供伺機販賣之物，且係
      當場查獲之第二級毒品，而分裝袋已與安非他命無法完全
      析離，爰併依毒品危害防制條例第十八條第一項前段之規
      定宣告沒收銷燬。又被告己○○販賣三次價值一千五百元
      之安非他命予戊○○，所得財物共為四千五百元，應依毒
      品危害防制條例第十九條第一項之規定宣告沒收，如全部
      或一部不能沒收時，應以其財產抵償之。至扣案0000
      000000號行動電話一支難認與被告己○○前開犯行
      有關，爰不為沒收之宣告，附此敘明。
    (三)被告丁○○部分
      警方在證人庚○○身上查扣之海洛因一包（淨重零點一三
      公克）係被告丁○○售予證人庚○○之第一級毒品，且經
      當場查獲，而分裝袋已與海洛因無法完全析離，爰併依毒
      品危害防制條例第十八條第一項前段之規定宣告沒收銷燬
      。又被告丁○○販賣二次價值一千元之海洛因予庚○○，
      所得財物共為二千元，應依毒品危害防制條例第十九條第
      一項之規定宣告沒收，如全部或一部不能沒收時，應以其
      財產抵償之。至扣案行動電話二支、研磨機一台、空塑膠
      袋夾鏈袋二包、分裝勺一支難認與被告丁○○前開犯行有
      關，爰不為沒收之宣告，又被告丁○○用以與證人庚○○
      聯繫交易海洛因事宜之0000000000行動電話乃
      被告乙○○所有之物，業經被告乙○○於本院審理時供明
      在卷，爰不為沒收之宣告，附此敘明。
五、不另為無罪諭知部分：
（一）公訴意旨另以：被告丁○○基於販賣第一級毒品海洛因之
      概括犯意，於不詳時間、地點向姓名年級不詳綽號「阿南
      」之男子購買海洛因後，於九十五年二月下旬至同年三月
      二十二日間，經甲○○以0000000000號行動電
      話撥打至丁○○所使用之0000000000號行動電
      話，向被告丁○○表示欲購買海洛因，並約定在甲○○之
      上開公司交易，先後二次各以一萬四千元及一萬三千元之
      價格販賣海洛因各半錢予甲○○，因認被告丁○○此部分
      行為涉犯毒品危害防制條例第四條第一項之販賣第一級毒
      品罪嫌。
（二）按犯罪事實應依證據認定之，無證據不得認定其犯罪事實
      。刑事訴訟法第一百五十四條第二項定有明文。公訴意旨
      認被告丁○○涉有此部分之販賣第一級毒品罪嫌，係以證
      人甲○○於警詢、偵查之證述為其主要論據。訊據被告丁○○堅決否認涉有此部分之犯行，辯稱：伊沒有販賣海洛
      因予甲○○等語。經查：
    (一)證人甲○○於偵查中先後二次具結證稱：伊沒有向被告丁○○購買過毒品等語（見偵查卷第二二一、二二三、二三
      八頁），其後於偵查中復具結證稱：「（問：何時何地向
      丁○○拿過何種毒品？）只有向他拿過一次海洛因。因為
      我只認識他一個禮拜。我打電話給他，向他調半錢的海洛
      因，價錢是一萬四千元。他送到我三重重陽路二段二十四
      巷五號一樓的公司來給我」、「只有這一次」等語（見偵
      查卷第二八九頁），是證人甲○○於偵查中所為之證言先
      後矛盾，顯有瑕疵，尚難遽此採信為真。又證人甲○○於
      本院審理時具結證稱：「（問：你是否向丁○○買過毒品
      ？）沒有，我是請他幫我調，不是向他買」、「我有出錢
      ，他也有出錢我請他幫我買，但是後來東西沒有調到」等
      語（見本院九十六年三月二十七日審理筆錄），其於偵查
      中既證稱：被告丁○○將海洛因送到公司給伊，於本院審
      理時又證稱：被告丁○○尚未將海洛因交給伊云云，其前
      後供述之情節亦顯然不一，具有瑕疵，自難僅以證人甲○○有瑕疵之證言認定被告丁○○確有販賣第一級毒品海洛
      因予證人甲○○之犯行。
    (二)又被告丁○○使用之行動電話與甲○○使用之行動電話監
      聽譯文中，從未使用出現關於海洛因之代號或俗稱，自該
      等監聽譯文中，亦無從認定被告丁○○與證人甲○○之間
      確係就販賣海洛因一事聯繫，亦不得此遽為不利被告丁○○之認定。
（二）綜上所述，除證人甲○○有瑕疵之證言外，並無其他證據
      認定證人甲○○何次證言為真。此外，本院復查無其他積
      極確切之證據足以證明被告丁○○確有此部分公訴人所指
      之販賣第一級毒品犯行，本院原應就此部分諭知被告丁○○無罪之判決，惟因公訴人認此部分如成立犯罪，則與被
      告丁○○前開有罪部分有連續犯之裁判上一罪關係，本院
      爰不另為無罪之諭知，附此敘明。
乙、無罪部分
壹、公訴意旨另以：
一、被告丙○○基於販賣第一級毒品海洛因之概括犯意，於九十
    一年一月中旬至九十五年二月間，經甲○○以000000
    0000號行動電話發送簡訊或撥打至被告丙○○所使用之
    0000000000號行動電話，向被告丙○○表示欲購
    買海洛因，並約定在甲○○於臺北縣三重市○○路○段二十
    四巷五號一樓之公司交易，先後二次均以一萬二千元之價格
    販賣海洛因各半錢予甲○○，因認被告丙○○涉犯毒品危害
    防制條例第四條第一項之販賣第一級毒品罪嫌。
二、被告乙○○與被告丁○○共同基於販賣海洛因之犯意聯絡，
    先於九十五年三月二十二日上午九時許，經庚○○以000
    0000000號行動電話撥打至丁○○所使用之行動電話
    ，約定在臺北縣蘆洲市○○街一七四號五樓丁○○及乙○○
    二人租處樓下交易，並由乙○○持上開海洛因一包至上址附
    近某郵局前，以一千元之價格販賣予庚○○，因認被告乙○○涉犯毒品危害防制條例第四條第一項之販賣第一級毒品海
    洛因罪嫌。
三、按犯罪事實應依證據認定之，無證據不得認定其犯罪事實。
    刑事訴訟法第一百五十四條第二項定有明文。次按認定犯罪
    事實，須依證據，而所謂證據，係指合法之積極證據就犯罪
    事實能為具體之證明者而言；而認定不利於被告之事實，須
    依積極證據，苟積極證據不足為不利於被告事實之認定時，
    即應為有利於被告之認定，更不必有何有利之證據（最高法
    院三十年上字第八一六號判例意旨參照），如無相當之證據
    ，或證據不足以證明，自不能以推測或擬制之方法，以為裁
    判之基礎（最高法院四十年台上字第八六號判例意旨參照）
    。再按所謂「積極證據足以為不利被告事實之認定」，係指
    據為刑事訴訟法上證明之全盤證據資料，無論其為直接證據
    或間接證據，在客觀上均須達於通常一般之人均不致於有所
    懷疑，而得確信其為真實之程度，始得據為有罪之認定，若
    其關於被告是否犯罪之證明未能達此程度，而有合理性懷疑
    之存在，致使無從形成有罪之確信，即不得遽為不利於被告
    之認定，此觀諸最高法院七十六年台上字第四九八六號判例
    意旨自明。
四、被告丙○○被訴販賣第一級毒品海洛因部分
（一）公訴意旨認被告丙○○有此部分之犯行，係以證人甲○○
      於警詢之證述及被告丙○○使用之行動電話與甲○○之間
      監聽譯文為其主要論據。訊據被告丙○○堅決否認涉有此
      部分之犯行，辯稱：伊沒有販賣海洛因予甲○○等語。經
      查：
    (一)證人甲○○於偵查中經具結後均證稱：伊從未向被告丙○○購買過毒品等語（見偵查卷第二二三、二三八、二九０
      頁），其於本院審理時亦具結證稱：「（問：你有沒有向
      丙○○買過毒品？）沒有」、「（問：警訊筆錄說你曾經
      向丙○○買過二次海洛因，這話是否實在？）這不實在」
      等語（見本院九十六年四月三日審理筆錄第七頁），是證
      人甲○○於偵查及本院審理中之證言均不能作為不利被告
      丙○○之認定。
    (二)又被告丙○○使用之行動電話與甲○○使用之行動電話監
      聽譯文中固然有「你拿軟的過來」之對話，以及「我才打
      電話找尋水姑娘」、「妹子趕快再拿過來給我」、「妹子
      現在人家要一兩我身上不夠你趕快跟我聯絡阿」之簡訊內
      容，惟證人甲○○於偵查及本院審理中均堅決否認有傳送
      上開簡訊予被告丙○○，辯稱：伊該支電話有供公司其他
      員工使用，上開內容不是伊寫的等語。是上開簡訊內容是
      否確為證人甲○○所傳送予被告丙○○，自非全然無疑。
      況且，被告丙○○辯稱：伊並未回覆就上開簡訊內容，伊
      也不知道上開簡訊是什麼意思等語，是縱使證人甲○○與
      被告丙○○之間確有上開對話及簡訊傳送，亦不能遽以認
      定被告丙○○有出售海洛因予證人甲○○之合意，尚難認
      被告丙○○已有著手販賣海洛因之行為。
    (三)再者，警方並未在被告丙○○之身上或住處查獲任何第一
      級毒品海洛因或與販賣海洛因有關之物，更無從認定被告
      丙○○確有販賣第一級毒品海洛因之行為。
（二）綜上所述，公訴人所提之證據，均無從證明被告丙○○有
      此部分販賣第一級毒品海洛因之犯行。此外，本院復查無
      其他積極確切之證據足以證明被告丙○○確有此部分公訴
      人起訴之犯行。既然不能證明被告丙○○有販賣第一級毒
      品之犯罪，爰就此部分依法諭知無罪之判決。
五、被告乙○○被訴販賣第一級毒品海洛因部分
（一）公訴意旨認被告乙○○有販賣第一級毒品海洛因之犯行，
      係以被告乙○○於警詢及偵查中之供述、證人庚○○於警
      詢及偵查中之證述、扣案被告乙○○持有之行動電話及被
      告乙○○與丁○○共同使用門號0000000000號
      行動電話之監聽譯文為其主要論據。訊據被告乙○○堅決
      否認涉有此部分之犯行，辯稱：伊沒有販賣海洛因予庚○○等語。經查：
    (一)被告乙○○於警詢時先陳稱：「（問：... 庚○○坦承於
      九十五年三月二十二日時向你男朋友丁○○購買新台幣一
      千元之海洛因，且是由你將毒品拿到樓下郵局與庚○○當
      面交易，你做何解釋？）這次不是我拿下去的，是丁○○
      拿下去的」等語（見偵查卷第四十二頁），嗣後又陳稱：
      「都是丁○○與庚○○接洽，而那次是我拿下去才對」等
      語（見偵查卷第四十七頁），其於警詢時供述前後反覆，
      則其是否確實有交付海洛因予證人庚○○，即非無疑。又
      證人庚○○於警詢時證稱：「我在九十五年三月二十二日
      九時左右向丁○○（綽號順仔）買過一次海洛因」、「在
      蘆洲市○○街的郵局前面。也是我拿給他一千元，他交給
      我一小包海洛因」等語（見偵查卷第五十二頁），是被告
      乙○○於警詢時陳稱有拿海洛因予證人庚○○云云，即難
      認與事實相符。
    (二)其次，證人庚○○於本院審理具結證稱：「（問：你是否
      記得當天早上何人拿毒品下樓給你？）我忘記了」、「（
      問：你有回答是再蘆洲市○○街的郵局前面也是我拿一千
      元給他，他拿一小包海洛因給我，你說的他指誰？）我當
      時在說的應該是指丁○○」、「我在檢察官開庭的時候，
      就有反應有一些細節我記不清楚，我在檢察官開庭時，其
      實際不太清楚是丁○○還是乙○○拿海洛因給我」、「（
      問：你有沒有辦法確定你在三月二十二日早上跟下午從誰
      的手上拿到海洛因？）沒有辦法確定，我和丁○○約定，
      沒有錯的話就是丁○○」等語（見本院九十六年四月三日
      審理筆錄），是依據證人庚○○之證言，亦無法遽以認定
      九十五年三月二十二日上午九時許，被告乙○○確有交付
      海洛因一包予證人庚○○。
    (三)再者，被告丁○○於警詢、偵查及本院審理中均否認有與
      乙○○共同販賣海洛因，於本院審理時亦陳稱：伊從未請
      乙○○轉交海洛因給庚○○，伊與庚○○合資購買海洛因
      之事，乙○○亦不知情等語，亦無證據證明被告乙○○就
      被告丁○○販買海洛因予證人庚○○之犯行間，有何犯意
      聯絡或行為分擔。
    (四)雖上開監聽譯文中，有被告乙○○答覆證人庚○○：「要
      下去了」之通話，且為被告乙○○所不爭執，惟因被告乙○○與被告丁○○乃男女朋友關係，並有共同使用行動電
      話，被告乙○○之上開答話內容可能表示「被告丁○○要
      下去了」，尚不能以此認定該次係被告乙○○交付海洛因
      予證人庚○○。又縱使被告乙○○知悉證人庚○○欲找被
      告丁○○，且答稱丁○○要下去了等語，亦不能遽以推論
      被告乙○○確實知悉證人庚○○找被告丁○○所為何事，
      自不得以被告乙○○於電話中有與證人庚○○為上開對話
      ，即認定被告乙○○就被告丁○○販賣海洛因予證人庚○○之犯行間，有何犯意聯絡或行為分擔。
（二）綜上所述，公訴人所提之證據，均無從證明被告乙○○有
      販賣第一級毒品海洛因之犯行。此外，本院復查無其他積
      極確切之證據足以證明被告乙○○確有此部分公訴人起訴
      之犯行。既然不能證明被告乙○○有販賣第一級毒品之犯
      罪，爰應依法諭知無罪之判決。
據上論斷，應依刑事訴訟法第二百九十九條第一項前段、第三百
零一條第一項，毒品危害防制條例第四條第一項、第二項、第十
八條第一項前段、第十九條第一項，刑法第二條第一項前段、第
十一條前段、修正前第五十六條、修正前第四十七條，判決如主
文。
本案經檢察官朱立豪到庭執行職務。
中　　華　　民　　國　　96　　年　　6 　　月　　19　　日
                  刑事第十八庭  審判長法　官  連育群
                                      法　官  吳幸娥
                                      法　官  王綽光
以上正本證明與原本無異
如不服本判決應於送達後10日內向本院提出上訴狀
　　　                                書記官　田世杰
中　　華　　民　　國　　96　　年　　6 　　月　　19  　日
附錄本案論罪科刑法條全文：
毒品危害防制條例第四條
製造、運輸、販賣第一級毒品者，處死刑或無期徒刑；處無期徒
刑者，得併科新臺幣一千萬元以下罰金。
製造、運輸、販賣第二級毒品者，處無期徒刑或七年以上有期徒
刑，得併科新臺幣七百萬元以下罰金。
製造、運輸、販賣第三級毒品者，處五年以上有期徒刑，得併科
新臺幣五百萬元以下罰金。
製造、運輸、販賣第四級毒品者，處三年以上十年以下有期徒刑
，得併科新臺幣三百萬元以下罰金。
製造、運輸、販賣專供製造或施用毒品之器具者，處一年以上七
年以下有期徒刑，得併科新臺幣一百萬元以下罰金。
前五項之未遂犯罰之。
